臺灣高雄地方法院刑事判決　　　　　 100年度審易字第1397號
公　訴　人　臺灣高雄地方法院檢察署檢察官
被　　　告　鍾兆福
上列被告因偽造文書等案件，經檢察官提起公訴（100年度偵字
第6364 號），被告就被訴事實為有罪陳述，經本院告知簡式審
判程序之旨，並聽取當事人之意見後，裁定改依簡式審判程序審
理，判決如下：
    主  文
鍾兆福竊盜，累犯，處有期徒刑肆月，如易科罰金，以新臺幣壹
仟元折算壹日；又行使偽造私文書，累犯，處有期徒刑肆月，如
易科罰金，以新臺幣壹仟元折算壹日，廢機動車輛切結書上偽造
「陳福祥」之署名及指印各壹枚均沒收。應執行有期徒刑陸月，
如易科罰金，以新臺幣壹仟元折算壹日。廢機動車輛切結書上偽
造「陳福祥」之署名及指印各壹枚均沒收。
    事  實
一、鍾兆福前於民國95年間因違反毒品危害防制條例案件，經本
    院以95年度簡字第7030號判決處有期徒刑6 月，經減刑為有
    期徒刑3 月確定，而於96年8 月15日執行完畢。其仍未能警
    惕，竟意圖為自己不法所有，基於為自己不法所有之意圖，
    於99年12月3 日上午8 時30分許，在高雄市○○區○○街80
    號前產業道路上，見張黃秀悌所有交由其夫張滿村使用車牌
    號碼OKR ─321 號輕型機車停在上址，即以不詳方式竊取該
    車並駛離現場得手。得手後，竟另基於偽造私文書並持以行
    使之犯意，於99年12月17日上午11時許，在高雄市○○區○
    ○里○○街53號，佯以「陳福祥」之名義，以報廢車兜售其
    上開竊盜所得之機車予余金池，並以新臺幣（下同）500 元
    之代價成交後，並在余金池要求下即在廢機動車輛切結書上
    之車主姓名欄位上，偽造「陳福祥」之署名及指印各一枚，
    藉以表示係由陳福祥本人出售之意，再持該切結書交付不知
    情之上開余金池而行使之，得款後供己花用，足以生損害於
    本件買賣交易之安全性。嗣於100 年1 月2 日上午10時20
    分許，為警循線查獲。
二、案經高雄市政府警察局旗山分局報告臺灣高雄地方法院檢察
    署檢察官偵查起訴。
    理  由
壹、程序部分：
    本件被告所犯係死刑、無期徒刑、最輕本刑為3 年以上有期
    徒刑以外之罪，其於準備程序中就被訴事實為有罪之陳述，
    經法官告知簡式審判程序之旨，並聽取公訴人、被告之意見
    後，本院合議庭認為適宜而裁定由受命法官獨任進行簡式審
    判程序。又本件之證據調查，依刑事訴訟法第273 條之2規
    定，不受同法第159 條第1 項、第161 條之2 、第161 條之
    3 、第163 條之1 及第164 條至第170 條規定之限制，均合
    先敘明。
貳、實體部分
一、上開犯罪事實，業據被告於本院審理時坦承不諱，核與證人
    張滿村、余金池證述相符，復有廢機動車輛切結書、贓物認
    領保管單各一份在卷可憑，堪認被告之任意性自白與事實相
    符，而得採為本案論罪依據。綜上，本案事證明確，被告上
    開犯行洵堪認定，應依法論科。
二、按刑法上所謂偽造署押，係指未經他人授權或同意，而擅自
    簽署他人姓名或劃押，包括以他人名義按捺指印之情形，最
    高法院93年度台上字第2057號判決意旨可資參照。核被告所
    為，係犯刑法第320 條第1 項之普通竊盜罪及同法第216 條
    、第210 條之行使偽造私文書罪。被告於切結書上偽造「陳
    福祥」署名及按捺指印之行為，為偽造私文書之部分行為，
    而偽造私文書之低度行為，應為行使之高度行為所吸收，均
    不另論罪署押之行為。被告所犯上開2 罪間，犯意各別，行
    為互殊，罪名有異，應予分論併罰。又被告有如事實欄所載
    執行完畢之前科紀錄，有臺灣高等法院被告全國前案紀錄表
    可稽，其於執行完畢後5 年之內，再犯本件有期徒刑以上之
    罪，為累犯，應依刑法第47條之規定加重其刑。至本件檢察
    官原起訴事實業已載明被告係基於偽造文書之犯意，惟於論
    罪法條欄僅載被告觸犯刑法217 條偽造署押罪，嗣本院審理
    時，經公訴人當庭更正起訴法條為刑法第210 條、216 條行
    使偽造私文書罪，復經本院告知罪名，本院自得依更正後被
    訴法條加以審判，附此敘明。僅爰審酌被告年值青壯，竟不
    思己力謀生，進取向上，反而貪圖不法利益，恣意行竊，對
    他人生命及財產造成嚴重侵害，惟犯後供承犯行，態度尚可
    ，且本件行竊所得價值非高等一切情狀，分別量處如主文所
    示之刑及諭知易科罰金之折算標準，並定其應執行刑與諭知
    易科罰金之折算標準。卷內廢機動車輛切結書被告偽造之「
    陳福祥」署名及指印各1 枚，不問屬於犯人與否，應依刑法
    219 條之規定宣告沒收之。
據上論斷，應依刑事訴訟法第273 條之1 、第299 條第1 項前段
，刑法第216 條、第210 條、第320 條第1 項、第47條第1 項、
第41條第1 項前段、第219 條、第51條第5 款，刑法施行法第1
條之1 ，判決如主文。
本案經檢察官李英霆到庭執行職務。
中    華    民    國   100    年    5     月    31    日
                  刑事第十庭    法  官  廖建瑜
以上正本證明與原本無異。
如不服本判決應於收受送達後10日內向本院提出上訴書狀，並應
敘述具體理由；如未敘述上訴理由者，應於上訴期間屆滿後20日
內向本院補提理由書（均須按他造當事人之人數附繕本）「切勿
逕送上級法院」。
中    華    民    國   100    年    5     月    31    日
                                書記官  李崑良
附錄本案諭罪科刑法條：
中華民國刑法第320條
（普通竊盜罪、竊佔罪）
意圖為自己或第三人不法之所有，而竊取他人之動產者，為竊盜
罪，處5  年以下有期徒刑、拘役或 5 百元以下罰金。
意圖為自己或第三人不法之利益，而竊佔他人之不動產者，依前
項之規定處斷。
前二項之未遂犯罰之。
中華民國刑法第217條
（偽造盜用印章印文或署押罪）
偽造印章、印文或署押，足以生損害於公眾或他人者，處 3 年
以下有期徒刑。
盜用印章、印文或署押，足以生損害於公眾或他人者，亦同。